【裁判字號】    97,交聲,736
【裁判日期】    970829
【裁判案由】    聲明異議
【裁判全文】
臺灣臺南地方法院交通事件裁定         97年度交聲字第736號
移送機關    交通部公路總局嘉義區監理所臺南監理站
異議人即
受處分人    甲○○
上列受處分人因違反道路交通管理處罰條例案件，對於交通部公
路總局嘉義區監理所台南監理站民國97年6月19日所為之裁決處
分（處分案號：嘉監南字第裁74-TA0000000號）聲明異議，本院
裁定如下:
      主文
異議駁回。
      理由
一、原處分意旨略以：異議人即受處分人甲○○（下稱異議人）
    駕駛車牌S5-0236號自用ㄧ般小客車，於民國97年5月3日16
    時43分許，行經台9線406.6公里處-香蘭段最高限速60公里
    處時，經雷達測速槍測得其行車速度為時速81公里，超速21
    公里，有行車速度超過規定之最高時速20公里以上40公里以
    下之違規事實，經台東縣警察局交通隊（下稱舉發單位）依
    法製單舉發，嗣經交通部公路總局嘉義區監理所台南監理站
    （下稱移送機關），以異議人之違規事實明確，乃依道路交
    通管理處罰條例第40條及第63條第1項第1款 (裁決書漏載第
    1 款)之規定，裁處異議人新臺幣（下同）1,800元之罰鍰，
    並記違規點數1點。
二、聲明異議意旨略以：
  (一)依道路交通管理處罰條例第7條之2載明: 採用固定或非固定
    式科學儀器取得證據資料證明者，於一般道路須至少於一百
    公尺，於高速公路、快速道路須至少三百公尺前，明顯標示
    之。但本案係由對向（北上）車道之測速照相儀器所取得證
    據資料，南下方向未有固定或臨時之明顯標示。
  (二)雖台東縣警察局出示該測速照相儀器通過經濟部標準檢驗局
    檢定合格單號，然其檢驗標準確否針對道路管理測速之用或
    其他用途，並未予說明，且該儀器為一年一驗，經設置完成
    後，即難施以定期維修保養，且準確度或多或少會受環境變
    化如雨水滲透等因素所影響，而有誤判、失真之可能，故主
    張採證儀器準確性有疑。
  (三)舉發之照片上清晰顯示異議人駕駛車號SS-0236自小客車後
    方緊隨一部黑色休旅車，兩車同時經過測速照相儀器設置地
    點，亦同時被拍攝於照片中，係何車超過行車速限有其爭議
    之處。
  (四)異議人之陳述書共陳述三點，倘異議人所為之陳述有誤，台
    東縣警察局自應一一駁斥並佐證之，然該局僅針對其一提出
    說明，其餘無法提出有效證據說明處分之正當性與合理性，
    其處分自屬不當，為此聲明異議，請求撤銷原處分等語。
三、按汽車駕駛人，行車速度，超過規定之最高時速，或低於規
    定之最低時速，除有第43條第1項第2款情形外，處新臺幣1,
    200元以上2,400元以下罰鍰；並記違規點數1點；道路交通
    管理處罰條例第40條、第63條第1項第1款分別定有明文。
四、經查：
  (一)異議人駕駛車號S5-0236號自用小客車，於民國97年5月3日
    16時43分許，行經台9線406.6公里處-香蘭段最高限速60公
    里處時，經雷達測速槍測得其行車速度為時速81公里，超速
    21公里為由予以製單舉發，有台東縣警察局97年6月4日東警
    交字第0970042918號函文1份附卷可稽。
  (二)異議人雖辯稱測速槍測得之車速非其所駕駛之車輛云云，惟
    查：本件用以舉發違規超速事件之雷射測速儀，僅能直線鎖
    定單1部車輛，目前無法同時測得2部以上之車輛速度；且本
    件案內違規地點所設測速照相儀器通過經濟部標準檢驗局檢
    驗合格，亦有台東縣警察局97年7月14日東警交字第0970005
    674號函文檢送經濟部標準檢驗局檢定合格證書1紙附卷可參
    ，且該檢定合格證書記載：「檢定日期:96 年9月10日，有
    效期限:97 年9月30日」等語，基此，本件執勤警員所使用
    之雷達測速儀之準確度及正確性，應值信賴。
  (三)另本件違規行為之地點，於台9線南下406.4公里處分別有設
    置測速照相警示牌及路面60公里限速標誌，有台東縣警察局
    97年7月14日東警交字第0970005674號函檢送現場位置簡圖1
    份，及照片6幀附卷可參，因此，異議人辯稱本件舉發未依
    法設置警告標示云云，洵屬無據，不足採信。
五、綜上所述，異議人於上揭時、地，駕駛前揭小客車有行車速
    度超過規定之最高時速20公里以上40公里以下之違規行為既
    可認定，則移送機關據以援引道路交通管理處罰條例第40條
    、第63條第1項第1款等規定，裁處異議人1,800元之罰鍰，
    並記違規點數1點等處分，核無違誤或不當；從而，本件異
    議為無理由，應予駁回。
六、據上論斷，應依道路交通管理處罰條例第87條第2項、道路
    交通案件處理辦法第19條，裁定如主文。
中    華    民    國    97    年    8     月    29    日
                      交通法庭  法  官  陳淑勤
以上正本證明與原本無異。
如不服本裁定，應於送達後5日內，向本院提出抗告狀。
                                書記官  謝國欽
中    華    民    國    97    年    8     月    29    日


司法院資訊處製作；財團法人民間司法改革基金會備份。
